臺灣高等法院臺中分院刑事判決
110年度上訴字第523號
上  訴  人  
即  被  告  劉宇倫
指定辯護人  本院公設辯護人王金陵
上列上訴人因違反毒品危害防制條例案件，不服臺灣臺中地方法
院109年度訴字第1440號中華民國110年1月14日第一審判決（起
訴案號：臺灣臺中地方檢察署109年度偵字第32532號），提起上
訴，本院判決如下：
    主  文
原判決撤銷。
劉宇倫販賣第二級毒品，未遂，處有期徒刑參年玖月。
扣案如附表編號2所示之第二級毒品（即編號B1、B2之毒咖啡包
）貳包均沒收銷燬之；扣案如附表編號1所示之第三級毒品愷他
命柒包、附表編號2所示之第三級、第四級毒品（即編號A1至A10
之毒咖啡包）拾包及附表編號3、4所示之物，均沒收之。
    犯  罪  事  實
一、劉宇倫明知甲氧基甲基安非他命（Methoxymethamphetamine
    e、MMA）為毒品危害防制條例第2條第2項第2款所列管之第
    二級毒品；愷他命（Katamine）、4-甲基甲基卡西酮（4-me
    thylmethcathinone、Mephedrone、4-MMC）均為同條例第2
    條第2項第3款所列管之第三級毒品；硝西泮（Nitrazepam）
    則為同條例第2條第2項第4款所列管之第四級毒品，且上開
    毒品未經許可，均不得販賣、且第二級毒品亦不得持有（其
    餘查獲之第三級、第四級毒品合計均未達成立修正前毒品危
    害防制條例第11條第5、6項持有純質淨重20公克以上罪責之
    情形），竟基於意圖營利，販賣第二、三、四級毒品之犯意
    ，於民國108年11月13日凌晨2至3時許間，在臺中市南區某
    不詳地點，先以新臺幣（下同）合計2萬8000元之代價，以
    附表編號3所示之手機聯繫後，向真實姓名年籍不詳、綽號
    「仟」之成年男子，販入混有上開第二、三、四級毒品成分
    之咖啡包15包（其中12包各詳附表編號2所示；其餘3包劉宇
    倫已自行施用未據扣案）及附表編號1所示之第三級毒品愷
    他命7包後，旋即於同日（11月13日）凌晨3時22分許，基於
    意圖營利而販賣上開第二、三、四級毒品之犯意，以附表編
    號4所示手機之「微信」通訊軟體且暱稱「要命小武」，向
    暱稱「周星祖」之不詳成年人（真實姓名年籍均不詳），傳
    送販售上開毒品咖啡包之價格等訊息而著手兜售，惟因「周
    星祖」臨時有事未能進一步成交，其販賣行為始告未遂。嗣
    於108年11月17日凌晨1時許，劉宇倫駕駛車牌號碼000-0000
    號自小客車，行經臺中市西屯區青海路2段與文心路之交岔
    路口時，因形跡可疑為警盤查，且經劉宇倫同意執行搜索，
    而在上開車內扣得如附表所示之物（其中編號5所示之現金
    與本案無關），方得悉上情。
二、案經臺中市政府警察局第六分局報告臺灣臺中地方檢察署檢
    察官偵查起訴。 
    理  由
壹、證據能力：
一、按被告以外之人於審判外之陳述，雖不符刑事訴訟法第159
    條之1至第159條之4等規定，而經當事人於審判程序同意作
    為證據，法院審酌該言詞陳述或書面陳述作成時之情況，認
    為適當者，亦得為證據。當事人、代理人或辯護人於法院調
    查證據時，知有刑事訴訟法第159條第1項不得為證據之情形
    ，而未於言詞辯論終結前聲明異議者，視為有前項之同意，
    刑事訴訟法第159條之5定有明文。該條文之立法意旨，在於
    確認當事人對於傳聞證據有處分權，得放棄反對詰問權，同
    意或擬制同意傳聞證據可作為證據，屬於證據傳聞性之解除
    行為，如法院認為適當，不論該傳聞證據是否具備刑事訴訟
    法第159條之1至第159條之4所定情形，均容許作為證據，不
    以未具備刑事訴訟法第159條之1至第159條之4所定情形為前
    提（最高法院104年度第3次刑事庭會議決議參照）。本判決
    所引用被告以外之人於審判外之言詞及書面陳述，均未據公
    訴人、上訴人即被告劉宇倫（下稱被告）及其辯護人爭執證
    據能力，且於言詞辯論終結前亦未聲明異議（見本院卷第12
    7-129頁），並經本院於審判期日依法踐行調查證據程序，
    依前揭說明，自均有證據能力。
二、又傳聞法則乃對於被告以外之人於審判外之言詞或書面陳述
    而為之規範。本案判決以下引用之非供述證據，固無刑事訴
    訟法第159條第1項規定傳聞法則之適用，然經本院於審理時
    依法踐行調查證據程序，與本案待證事實具有自然之關聯性
    ，且無證據證明係公務員違法取得之物，依法均得作為證據
    。
貳、本院認定犯罪事實之證據、理由及論罪之說明：
一、上揭犯罪事實，訊據被告於本院審理時供承：我本來要賣給
    「周星祖」，都已經談好了，但他後來又說不要買等語不諱
    （見本院卷第142頁），且查：
　㈠被告於108年11月17日凌晨1時許，駕駛車牌號碼000-0000號
    自小客車，行經臺中市西屯區青海路2段與文心路之交岔路
    口時，為警察覺形跡可疑，乃趨前盤查，並經劉宇倫之同意
    執行搜索，而在上開車內扣得如附表所示之物等情，有警員
    職務報告書、臺中市政府警察局第六分局市政所搜索扣押筆
    錄及扣押物品目錄表、查獲之咖啡包及被告手機截圖照片在
    卷可稽（見偵卷第21、39-43、57-103頁），此外，復有如
    附表所示之物扣案可佐。又疑似含有毒品成分之扣案物，經
    送專業機構鑑定結果，確含有第二、三、四級毒品成分（各
    詳附表編號1、2所示）等情，亦有內政部警政署刑事警察局
    109年3月25日刑鑑字第1088018111號鑑定書、衛生福利部草
    屯療養院草療鑑字第1081200017號、第00000000000號、第0
    000000000號鑑定書附卷可參（見偵卷第175、191-192頁、
    原審卷第137-143、145-147頁）。
  ㈡按依司法院釋字第792號解釋意旨，已明指販賣之核心意義係
    在出售，不論依文義、體系解釋及立法者原意，販賣毒品既
    遂罪僅限於「銷售賣出」之行為已完成，始足該當。從而，
    毒品危害防制條例第4條第1項至第4項所稱之「販賣」，其
    內涵著重在出售，應指銷售之行為，並非單指以營利為目的
    而購入毒品之情形，如此始符合立法本旨及法律規範之目的
    。其次，由於施用毒品行為具有成癮性、傳染性及群眾性，
    其流毒深遠而難除，故毒品之散布及施用，嚴重危害國民健
    康及社會秩序，販賣毒品罪所要保護之法益，顯非僅為防免
    毒品買受者之個人受到危害，而係側重整體國民身心健康及
    社會秩序之維護。因此，販賣毒品罪之處罰基礎，在於行為
    人意圖營利，將持有之毒品讓與他人，使之擴散蔓延，其惡
    性表徵在散布之意涵上。基此，行為人意圖營利而購入毒品
    ，其主觀上雖認知係為銷售營利，客觀上並有購入毒品之行
    為，惟仍須對外銷售，始為販賣行為之具體實現。此之對外
    銷售，自買賣毒品之二面關係以觀，固須藉由如通訊設備或
    親洽面談與買方聯繫交易，方能供買方看貨或與之議價，以
    實現對特定或可得特定之買方銷售；至於對不特定人或特定
    多數人行銷，進行宣傳、廣告，以招攬買主之情形（例如在
    網路上或通訊軟體「LINE」群組，發布銷售毒品之訊息以求
    售），因銷售毒品之型態日新月異，尤以現今網際網路發達
    ，透過電子媒體或網路方式宣傳販毒之訊息，使毒品之散布
    更為迅速，依一般社會通念，其惡性已對於販賣毒品罪所要
    保護整體國民身心健康之法益，形成直接危險，固得認開始
    實行足以與販賣毒品罪構成要件之實現具有必要關聯性之行
    為，已達著手販賣階段，自不得僅論以意圖販賣而持有毒品
    罪責（最高法院109年度台上字第4861號案件業由該院大法
    庭統一法律見解）。本件依卷附被告手機內「微信」通訊軟
    體內容截圖所示，其（暱稱為「要命小武」）與「周星祖」
    間於108年11月11日凌晨3時22分許之對話如下（見偵卷第91
    -101頁）：
      周星祖：老闆       被  告：早安...       周星祖：你那邊飲料怎麼算       被  告：1：7               5/3000               10/5800               兄弟？               「營」圖案               「營」圖案       周星祖：先不用 謝謝 突然有事       被  告：這是對外啦               自己的1：6               速速喔               捧場一下啦               弟弟快餓死了               3杯5杯都好       周星祖：改天捧 我要出門忙  
    參酌被告於警詢中供稱：「1：7」是指1包700元，5包算300
    0元，10包算5800元，「營」圖案是指有在營業等語在卷（
    見偵卷第33頁），足認被告已將毒品之售價告知「周星祖」
    而對其進行扣案毒品之兜售，所為舉動對於販賣毒品構成要
    件之實現已達於必要關連性之程度，依前揭說明，自該當於
    販賣犯行之著手階段，要無疑義。
　㈢再者，販賣毒品係政府嚴予查緝之違法行為，且可任意分裝
    或增減其分量，各次買賣之價格，當亦各有差異，隨供需雙
    方之資力、關係之深淺、需求之數量、貨源之充裕與否、販
    賣者對於資金之需求如何及殷切與否，以及政府查緝之態度
    ，進而為各種不同之風險評估，而為機動性之調整，因之販
    賣之利得，除經坦承犯行，或帳冊價量均記載明確外，委難
    察得實情，是縱未確切查得販賣賺取之實際差價，但除別有
    事證，足認係按同一價格轉讓，確未牟利之情形外，尚難執
    此認非法販賣之事證有所不足，致知過坦承者難辭重典，飾
    詞否認者反得逞僥倖，而失情理之平。再衡諸毒品取得不易
    ，量微價高，依一般社會通念以觀，凡為販賣之不法勾當者
    ，倘非以牟利為其主要誘因及目的，應無甘冒被查緝法辦重
    刑之危險，平白無端義務為該買賣之工作；參酌被告於警詢
    時供稱：我向「仟」以8000元購買15包咖啡包、以2萬元購
    買愷他命等語（見偵卷第30頁），對照其前揭向「周星祖」
    兜售之賣價，顯有獲利，故被告主觀上顯有營利之意圖，亦
    甚明確。
　㈣綜上調查結果，本件事證明確，被告上開犯行已堪認定，應
    依法論科。
二、論罪部分：
  ㈠按行為後法律有變更者，適用行為時之法律。但行為後之法
    律有利於行為人者，適用最有利於行為人之法律。刑法第2
    條第1項定有明文。被告行為後，毒品危害防制條例已於109
    年1月15日修正公布，自109年7月15日施行，茲就本案相關
    之法律適用比較新舊法如下：
  ⒈毒品危害防制條例第4條第2項販賣第二級毒品罪之法定刑，
    由修正前之「處無期徒刑或7年以上有期徒刑，得併科新臺
    幣1千萬元以下罰金」，提高為「處無期徒刑或10年以上有
    期徒刑，得併科新臺幣1千5百萬元以下罰金」，於自由刑及
    罰金刑之刑度均有提高；而同條第3、4項販賣第三、四級毒
    品罪，修正前之罰金刑各為「（第3項）得併科新臺幣七百
    萬元以下罰金」、「（第4項）得併科新臺幣三百萬元以下
    罰金」，修正後各為：「（第3項）得併科新臺幣一千萬元
    以下罰金」、「（第4項）得併科新臺幣五百萬元以下罰金
    」，則就罰金刑之刑度均予修正提高，故經比較新舊法結果
    ，修正後之規定並無較有利被告之情形，依刑法第2條第1項
    前段規定，各應適用被告行為時即修正前毒品危害防制條例
    第4條第2項、第3項、第4項之規定論處。
  ⒉又關於被告持有第三級毒品純質淨重逾量之低度行為，就結
    論而言，雖會由販賣之高度行為吸收，不另論罪，然既有涉
    及上開法條適用之論述，爰就新舊法比較結果加以說明。修
    正前毒品危害防制條例第11條第5項規定：「持有第三級毒
    品純質淨重20公克以上者，處3年以下有期徒刑，得併科新
    臺幣30萬元以下罰金」，修正後則規定：「持有第三級毒品
    純質淨重5公克以上者，處2年以下有期徒刑，得併科新臺幣
    20萬元以下罰金。」而就構成要件即純質淨重逾量之數額及
    法定刑度均有修正，修正前規定持有第三級毒品純質淨重「
    20公克以上」始構成犯罪，修正後則規定純質淨重「5公克
    以上」即構成犯罪，惟修正後規定所科處法定刑之有期徒刑
    、罰金刑上限均有降低。本件被告所持有之第三級毒品，合
    計雖達修正後之純質淨重5公克以上，然未達修正前所規定
    之純質淨重20公克以上（詳下述），則較有利被告之適用，
    係適用舊法而不成立持有第三級毒品純質淨重20公克以上之
    罪【至本件扣案之第四級毒品硝西泮之純度小於1﹪，無法據
    以估算純質淨重之數值為何，亦有內政部警政署刑事警察局
    109年3月25日刑鑑字第1088018111號鑑定書備考欄所載附卷
    可參（見偵卷第192頁），故尚無同條例第11條第6項持有第
    四級毒品純質淨重逾量罪之新舊法比較問題，併予敘明】。
　⒊修正前毒品危害防制條例第17條第2項原規定（本院審理結果
    ，雖認被告不合於此條項之要件，然既需論述其適用與否之
    問題，仍先予敘明）：「犯第四條至第八條之罪於偵查及審
    判中均自白者，減輕其刑。」修正後之條文則為：「犯第四
    條至第八條之罪於偵查及歷次審判中均自白者，減輕其刑。
    」，核其立法理由，係考量原立法之目的，在使前述毒品案
    件之刑事訴訟程序儘早確定，是以被告於歷次審判中均自白
    犯罪者，始足當之，而所謂歷次審判中均自白，係指歷次事
    實審審級（包括更審、再審或非常上訴後之更為審判程序）
    ，且於各該審級中，於法官宣示最後言詞辯論終結時，被告
    為自白之陳述而言。經比較修正前後之法律，新法對於減輕
    其刑之要求較為嚴格，是本案應以被告行為時即修正前之毒
    品危害防制條例第17條第2項規定，對被告較為有利。
  ㈡核被告所為，係犯修正前毒品危害防制條例第4條第6項、第2
    項、第3項、第4項之販賣第二、三、四級毒品未遂罪。被告
    因著手販賣而持有第二級毒品（未達純質淨重20公克以上）
    之低度行為，為著手販賣之高度行為所吸收，不另論罪。至
    扣案之第三級毒品4-甲基甲基卡西酮之總純質淨重為1.1124
    公克，愷他命則為16.5268公克（詳細檢驗結果詳附表編號1
    、2所示），是被告所持有之第三級毒品未達修正前所規定
    之純質淨重20公克以上，不成立持有第三級毒品純質淨重20
    公克以上罪，自無此部分低度行為為高度之販賣行為吸收之
    問題（第四級毒品硝西泮之純度經鑑定結果小於1﹪，故無法
    據以估算其純質淨重數值業如上述，自難成立持有純質淨重
    逾量罪責）。被告販入扣案毒品後，已有實際向他人兜售之
    舉動，其行為已該當著手販賣毒品之階段業經本院論述如上
    ，檢察官起訴意旨認其係犯毒品危害防制條例第5條第2、3
    、4項意圖販賣而持有第二、三、四級毒品罪，容有未洽，
    然其基本社會事實係屬同一，且經本院當庭告知被告所涉犯
    罪名（見本院卷第126頁），自應由本院依刑事訴訟法第300
    條規定逕予變更起訴法條審理。
  ㈢被告係以一行為，同時觸犯修正前毒品危害防制條例第4條第
    6項、第2項、第3項、第4項之販賣第二、三、四級毒品之數
    罪名，為想像競合犯，應依刑法第55條規定，從一重論以販
    賣第二級毒品未遂罪。
  ㈣關於法定減輕事由部分：
  ⒈被告已著手於犯罪行為之實行，因兜售對象「周星祖」臨時
    有事未能成交，為未遂犯，爰依刑法第25條第2項規定，按
    既遂犯之刑減輕之。
  ⒉辯護人於本院審理時，雖認被告於偵查中業已自白犯罪云云
    （見本院卷第145頁）。惟按毒品案件，行為人營利之意圖
    ，於從事販賣毒品或意圖販賣而持有毒品之犯罪，均屬重要
    構成要件事實，如業於偵查中就卷存證據資料訊（詢）問其
    故，行為人未供認營利之意圖，或根本否認其事，即難認其
    已經自白犯罪（最高法院107年度台上字第1923號判決意旨
    參照）。申言之，所謂「自白」，係指被告坦承有所成立罪
    名構成要件之行為者而言。而同條例第4條之販賣毒品罪，
    係以被告主觀上具有營利之意圖，並在客觀上有授受毒品及
    收取價金之行為，為其構成要件。是自白販賣毒品，須經由
    被告關於毒品交易之種類、數量、金額、時間、地點等供述
    內容，令人足以辨識被告具有肯認其有販賣毒品事實之意思
    ，始具自白效力（最高法院108年度台上字第3983號判決要
    旨參照）。被告於警詢時辯稱：扣案毒品咖啡包都是我自己
    要拿來吸食的，是我跟藥頭「仟」購買的，我自己要施用，
    不是要拿來賣的云云（見偵卷第30、35頁），被告於偵查中
    則供稱：卷內之截圖是「周星祖」問我有無認識賣愷他命的
    ，我就跟他說「仟」的價格，「仟」叫我先幫他約「周星祖
    」出來云云（見偵卷第128頁），顯未就實際上係由其本人
    著手販賣毒品予「周星祖」此構成要件事實坦白承認，從而
    ，被告雖於本院審理時坦承有著手販賣毒品予周星祖之犯行
    ，依前開說明，仍難認有修正前毒品危害防制條例第17條第
    2項規定之適用。
  ⒊被告雖於偵查中供稱：扣案之毒品是向「仟」拿的等語（見
    偵卷第128頁），然經原審函詢結果，本件並無因被告之供
    述而查獲其他共犯或正犯之情事，此有臺灣臺中地方檢察署
    109年7月27日中檢增海108偵32532字第1099075956號函及警
    員職務報告書在卷可佐（見原審卷第25、63頁），被告自無
    從依毒品危害防制條例第17條第1項供出上手之規定而減免
    其刑，附此敘明。
　⒋再刑法第59條所規定之酌量減輕其刑，係裁判上之減輕，必
    以犯罪之情狀可憫恕，認為宣告法定最低度之刑猶嫌過重者
    ，始有其適用。如別有法定減輕之事由，應先依法定減輕事
    由減輕其刑後，科以最低刑度，猶嫌過重時，始得為之；若
    有2種以上法定減輕事由，仍應先依法定減輕事由遞減其刑
    後，科以最低刑度，猶嫌過重時，始得再依刑法第59條規定
    酌減其刑。查本案被告所犯前揭販賣第二級毒品未遂之犯行
    ，對社會安全秩序維護及國民健康危害非輕，亦影響社會治
    安，實為國法所不容而懸為厲禁；又修正前毒品危害防制條
    例第4條第2項之販賣第二級毒品罪，法定最輕本刑為「有期
    徒刑7年」，經依未遂犯規定減輕其刑後，其法定最低刑度
    為「有期徒刑3年6月」，是依整體犯罪情節以觀，已無客觀
    上足以引起一般同情，顯可憫恕，科以最低度刑猶嫌過重之
    情狀，自無再適用刑法第59條規定酌量減輕其刑之餘地，附
    此敘明。
參、本院撤銷原判決之說明：
一、原審以被告所犯事證明確，予以論罪科刑，固非無見，然被
    告以通訊軟體向「周星祖」兜售毒品價格之行為，已該當著
    手販賣之階段，原審對被告僅論以意圖販賣而持有毒品罪責
    ，容有未洽。被告上訴理由雖未明確指摘及此，然答辯要旨
    認其主觀上已有販售他人之犯意，則其上訴尚非全無理由，
    且原判決既有前開可議之處，自應由本院予以撤銷改判，又
    上開撤銷涉及原審事實認定及法律適用之違誤，自無違反對
    被告不利益變更禁止之問題，併予敘明。
二、爰審酌被告明知毒品對我國社會之安寧秩序及國人之身心健
    康可能產生之危害至深且鉅，竟意圖營利，取得本案毒咖啡
    包及愷他命後，旋即以手機通訊軟體向他人兜售而著手販賣
    ，已造成毒品流通之危險，且扣案之毒品數量非微，顯值非
    難，兼衡被告於本院審理中坦承犯行，於原審自陳高職肄業
    、前從事板膜工，月收入約5萬元，未婚、無子女之智識程
    度及生活經濟狀況（見原審卷第165頁）等一切情狀，量處
    如主文第2項所示之刑。
三、沒收部分：
　㈠扣案如附表編號2所示之鋼鐵人白色包裝之毒咖啡包2包，含
    有第二級毒品甲氧基甲基安非他命成分，自應依毒品危害防
    制條例第18條第1項前段規定宣告沒收銷燬之（盛裝上開毒
    品之包裝袋，因與殘留其上之毒品無法析離，而應整體視為
    毒品，併予沒收銷燬；至送驗耗損部分則不另宣告沒收銷燬
    ）。
　㈡次按違禁物，不問屬於犯罪行為人與否，沒收之，刑法第38
    條第1項定有明文。又依毒品危害防制條例第18條第1項中段
    應沒入銷燬之毒品，專指查獲持有之第三、四級毒品而言；
    倘係查獲製造、運輸、販賣、意圖販賣而持有、以非法方法
    使人施用、引誘他人施用或轉讓第三、四級毒品，既屬同條
    例相關法條明文規定處罰之犯罪行為，即非該條項應依行政
    程序沒入銷燬之範圍；又同條例對於查獲之製造、運輸、販
    賣、意圖販賣而持有、以非法方法使人施用、引誘他人施用
    及轉讓第三、四級毒品之沒收，並無特別規定，如其行為已
    構成犯罪，則該毒品即屬不受法律保護之違禁物，仍應回歸
    刑法之適用（最高法院100年度台上字第882號判決意旨參照
    ）。經查，扣案之第三級毒品愷他命7包及含有第三級、第
    四級毒品之毒咖啡包10包（即附表編號1及附表編號2之A1至
    A10之毒咖啡包），亦均係被告著手販賣予他人之第三、四
    級毒品違禁物，揆諸上開說明，不問屬於被告與否，均應宣
    告沒收之（盛裝上開毒品之包裝袋，因與殘留其上之毒品無
    法析離，而應整體視為毒品，併予沒收；至送驗耗損部分則
    不另宣告沒收）。　  
　㈢按犯毒品危害防制條例第4條至第9條、第12條、第13條或第1
    4條第1項、第2項之罪者，其供犯罪所用之物，不問屬於犯
    罪行為人與否，均沒收之，同條例第19條第1項定有明文。
    經查，扣案如附表編號3、4號所示之手機共2支，乃係被告
    所有、分別供聯繫毒品來源「仟」及所兜售對象「周星祖」
    所用，業據被告於本院審理時供承在卷（見本院卷第143頁
    ），自應依前揭規定宣告沒收之。至扣案如附表編號5所示
    之現金，被告自始堅稱為工地上班之報酬，與本案無關等語
    明確，爰不予宣告沒收，併此敘明。
據上論結，應依刑事訴訟法第369條第1項前段、第364條、第299
條第1項前段、第300條，毒品危害防制條例第4條第2項、第3項
、第4項、第6項、第18條第1項前段、第19條第1項，刑法第2條
第1項前段、第11條、第25條第2項、第55條、38條第1項，判決
如主文。
本案經檢察官楊凱婷提起公訴，檢察官周穎宏到庭執行職務。
中　　華　　民　　國　　110 　年　　5 　　月　　18　　日
          　刑事第十二庭    審判長法　官  張國忠
　　　　　      　　　　　　　    法　官  陳  葳        
　　　　　　　　      　　　　　  法　官  劉敏芳
以上正本證明與原本無異。
如不服本判決應於收受送達後20日內向本院提出上訴書狀，其未
敘述上訴之理由者，並應於提起上訴後20日內向本院補提理由書
（均須按他造當事人之人數附繕本）「切勿逕送上級法院」。

　　　　　　　　　　　       　　 書記官  施耀婷 
　　　　　　　　　　　　　　　　　
中　　華　　民　　國　　110 　年　　5 　　月　　18　　日













附表：
編號 扣案物品名稱及數量 備註欄 1 愷他命7包 鑑定結果： 衛生福利部草屯療養院草療鑑字第1081200017號鑑驗書（偵卷第175頁） ①檢品編號：B0000000 　檢品外觀：白色細結晶 　送驗數量：1.6738公克（淨重） 　驗餘數量：1.6386公克（淨重） 　檢出結果：三級毒品 　　　　　　愷他命  ②檢品編號：B0000000 　檢品外觀：白色粗顆粒結晶 　送驗數量：1.7206公克（淨重） 　驗餘數量：1.6920公克（淨重） 　檢出結果：三級毒品 　　　　　　愷他命 　 衛生福利部草屯療養院草療鑑字第00000000000、0000000000號鑑驗書（原審卷第137-147頁）： ①檢品編號：B0000000 　檢品外觀：白色粗顆粒結晶 　送驗數量：1.6952公克（淨重) 　驗餘數量：1.6894公克（淨重) 　檢出結果：三級毒品 　　　　　　愷他命  ②檢品編號：B0000000 　檢品外觀：白色粗顆粒結晶 　送驗數量：3.6639公克（淨重) 　驗餘數量：3.6529公克（淨重) 　檢出結果：三級毒品 　　　　　　愷他命  ③檢品編號：B0000000 　檢品外觀：白色細結晶 　送驗數量：3.7067公克（淨重） 　驗餘數量：3.6971公克（淨重） 　檢出結果：三級毒品 　　　　　　愷他命  ④檢品編號：B0000000 　檢品外觀：白色細結晶 　送驗數量：3.7547公克（淨重） 　驗餘數量：3.7419公克（淨重) 　檢出結果：三級毒品 　　　　　　愷他命  ⑤檢品編號：B0000000 　檢品外觀：白色細結晶 　送驗數量：3.6903公克（淨重) 　驗餘數量：3.6801公克（淨重) 　檢出結果：三級毒品 　　　　　　愷他命  附註：愷他命檢驗前淨重19.9052公 　　　克、純質淨重16.5268公克。 2 毒咖啡包12包 鑑定結果： 內政部警政署刑事警察局109 年3月25日鑑定書（偵卷第191-192頁） ㈠送驗證物： 　⒈現場編號2 ，毒品咖啡包（白色鋼鐵人包裝），2 包，其上已分別編號1 及2 ，鑑定機關不另予以編號。 　⒉現場編號3 ，毒品咖啡包（迷彩包裝），10包，鑑定機關另分別予以編號A1至A10 。  ㈡編號 1及 2：經檢視均為紅/白色包  　    　　　  裝，外觀型態均相似。 　⒈驗前總毛重15.94 公克（包裝總重約1.84公克），驗前總淨重約14.10 公克。 　⒉【本判決予以編號B1】隨機抽取編號2 鑑定：經檢視內含淡綠色粉末。 　　①淨重6.94公克，取1.55公克鑑定用罄，餘5.19公克。 　　②檢出微量第二級毒品"甲氧基甲基安非他命"  ㈢編號A1至 A10：經檢視均為金/迷彩 　　　　　　 　 綠色包裝，外觀型態 　 　　　　　　 均相似。 　⒈驗前總毛重91.92 公克（包裝總重約9.60公克），驗前總淨重約82.32公克。 　⒉隨機抽取編號A6【本判決亦予以編號A6】鑑定：經檢視內含淡橘色粉末。 　　①淨重7.84公克，取1.83公克鑑定用罄，餘6.01公克。 　　②檢出第三級毒品"4- 甲基甲基卡西酮" 及微量第四級毒品"硝西泮（耐妥眠）"等成分。 　　③測得4-甲基甲基卡西酮純度約1％。 　⒊依據抽測純度值，推估編號A1至A10均含4-甲基甲基卡西酮之驗前總純質淨重約0.82公克。  衛生福利部草屯療養院草療鑑字第00000000000 、0000000000號鑑驗書（原審卷第137-147頁）： ㈠ ①【本判決予以編號B2】 　檢品編號：B0000000 　檢品外觀：已開封鋼鐵人圖示白色包 　          裝（內含綠色粉末） 　送驗數量：6.9316公克（淨重） 　驗餘數量：5.4739公克（淨重） 　檢出結果：二級毒品 　          甲氧基甲基安非他命  ②【本判決予以編號A1】 　檢品編號：B0000000 　檢品外觀：已開封標示「PHILIPP 　　　　　　PLEIN」迷彩包裝（內含 　　　　　　淡橙色粉末） 　送驗數量：7.8344公克（淨重） 　驗餘數量：6.1336公克（淨重） 　檢出結果：三級毒品 　          4-甲基甲基卡西酮 　          四級毒品 　　　　　　硝西泮  ③【本判決予以編號A2】 　檢品編號：B0000000 　檢品外觀：標示「PHILIPP PLEIN」 　　　　　　迷彩包裝（內含淡橙色粉 　　　　　　末） 　送驗數量：8.1390公克（淨重） 　驗餘數量：6.5985公克（淨重） 　檢出結果：三級毒品 　　　　　　4-甲基甲基卡西酮 　　　　　　四級毒品 　　　　　　硝西泮  ④【本判決予以編號A3】 　檢品編號：B0000000 　檢品外觀：標示「PHILIPP PLEIN」 　　　　　　迷彩包裝（內含淡橙色粉 　　　　　　末） 　送驗數量：8.5970公克（淨重） 　驗餘數量：6.8155公克（淨重） 　檢出結果：三級毒品 　          4-甲基甲基卡西酮 　          四級毒品 　        　硝西泮  ⑤【本判決予以編號A4】 　檢品編號：B0000000 　檢品外觀：標示「PHILIPP PLEIN」 　　　　　　迷彩包裝（內含淡橙色粉 　　　　　　末） 　送驗數量：8.2243公克（淨重） 　驗餘數量：6.6586公克（淨重） 　檢出結果：三級毒品 　          4-甲基甲基卡西酮 　          四級毒品 　          硝西泮  ⑥【本判決予以編號A5】 　檢品編號：B0000000 　檢品外觀：標示「PHILIPP PLEIN」 　　　　　　迷彩包裝（內含淡橙色粉 　　　　　　末） 　送驗數量：8.3665公克（淨重) 　驗餘數量：6.6690公克（淨重） 　檢出結果：三級毒品 　          4-甲基甲基卡西酮 　          四級毒品 　　　　　　硝西泮  ⑦【本判決予以編號A7】 　檢品編號：B0000000 　檢品外觀：標示「PHILIPP PLEIN」 　　　　　　迷彩包裝（內含淡橙色粉 　　　　　　末） 　送驗數量：7.9506公克（淨重） 　驗餘數量：6.3858公克（淨重） 　檢出結果：三級毒品 　　　　　　4-甲基甲基卡西酮 　　　　　　四級毒品 　　　　　　硝西泮  ⑧【本判決予以編號A8】 　檢品編號：B0000000 　檢品外觀：標示「PHILIPP PLEIN」 　　　　　　迷彩包裝（內含淡橙色粉 　　　　　　末) 　送驗數量：8.1666公克（淨重） 　驗餘數量：6.6082公克（淨重） 　檢出結果：三級毒品 　　　　　　4-甲基甲基卡西酮 　　　　　　四級毒品 　　　　　　硝西泮  ⑨【本判決予以編號A9】 　檢品編號：B0000000 　檢品外觀：標示「PHILIPP PLEIN」 　　　　　　迷彩包裝（內含淡橙色粉 　　　　　　末） 　送驗數量：8.2283公克（淨重） 　驗餘數量：6.4868公克（淨重） 　檢出結果：三級毒品 　　　　　　4-甲基甲基卡西酮 　　　　　　四級毒品 　　　　　　硝西泮  ⑩【本判決予以編號A10】 　檢品編號：B0000000 　檢品外觀：標示「PHILIPP PLEIN」 　　　　　　迷彩包裝（內含淡橙色粉 　　　　　　末） 　送驗數量：8.3521公克（淨重） 　驗餘數量：6.8315公克（淨重） 　檢出結果：三級毒品 　　　　　　4-甲基甲基卡西酮 　　　　　　四級毒品 　　　　　　硝西泮  （二） ①檢品編號：B0000000（取樣自檢品 　　　　　　編號B0000000） 　檢品外觀：已開封鋼鐵人圖示白色包 　　　　　　裝（內含綠色粉末） 　送驗數量：6.9316公克（淨重） 　驗餘數量：5.4739公克（淨重） 　檢出結果：二級毒品 　　　　　　甲氧基甲基安非他命 　純質淨重：甲氧基甲基安非他命 　　　　　　檢驗前淨重6.9316公克，純度小於1％。  ②檢品編號：B0000000（取樣自檢品編 　　　　　　號B0000000～B0000000） 　檢品外觀：標示「PHILIPP PLEIN」 　　　　　　迷彩包裝（內含淡橙色粉 　　　　　　末） 　送驗數量：73.8588公克（淨重） 　驗餘數量：59.1875公克（淨重） 　檢出結果：三級毒品 　　　　　　4-甲基甲基卡西酮 　　　　　　四級毒品 　　　　　　硝西泮 　純質淨重：4-甲基甲基卡西酮 　　　　　　檢驗前淨重73.8588公克，純度1.4％，純質淨重1.0340公克 　　　　　　硝西泮 　　　　　　檢驗前淨重73.8588公克 　　　　　　，純度小於1％  ③檢品編號：B0000000（取樣自檢品編 　　　　　　號B0000000、B0000000～ 　　　　　　B0000000） 　檢品外觀：白色粗顆粒結晶 　送驗數量：7.0797公克（淨重） 　驗餘數量：6.9910公克（淨重） 　檢出結果：三級毒品 　　　　　　愷他命 　純質淨重：愷他命 　　　　　　檢驗前淨重7.0797公克， 　　　　　　純度86.7％，純質淨重 　　　　　　6.1381公克  ④檢品編號：B0000000（取樣自檢品編 　　　　　　號B0000000、B0000000～ 　　　　　　B0000000） 　檢品外觀：白色細結晶 　送驗數量：12.8255公克（淨重） 　驗餘數量：12.7156公克（淨重） 　檢出結果：三級毒品 　　　　　　愷他命 　純質淨重：愷他命 　　　　　　檢驗前淨重12.8255公克 　　　　　　，純度81.0％，純質淨重 　　　　　　10.3887公克 ㈢109 年3 月25日經內政部警政署刑事警察局鑑驗標示「PHILIPP PLEIN 」迷彩包裝乙包檢驗前淨重7.84公克，4-甲基甲基卡西酮純質淨重0.0784公克；109 年11月6 日（本次）經原審法院鑑驗標示「PHILIPP PLEIN 」迷彩包裝9包；合計檢驗前實秤總淨重81.6988 公克，4-甲基甲基卡西酮總純質淨重1.1124公克。 3 IPHONE7 PLUS手機（黑色） 1支  4 IPHONE6PLUS 手機（白色） 1支  5 現金新臺幣39,300元  

附錄本案論罪科刑法條全文：
修正前毒品危害防制條例第4條
製造、運輸、販賣第一級毒品者，處死刑或無期徒刑；處無期徒
刑者，得併科新臺幣2千萬元以下罰金。
製造、運輸、販賣第二級毒品者，處無期徒刑或7年以上有期徒
刑，得併科新臺幣1千萬元以下罰金。
製造、運輸、販賣第三級毒品者，處7年以上有期徒刑，得併科
新臺幣7百萬元以下罰金。
製造、運輸、販賣第四級毒品者，處5年以上12年以下有期徒刑
，得併科新臺幣3百萬元以下罰金。
製造、運輸、販賣專供製造或施用毒品之器具者，處1年以上7年
以下有期徒刑，得併科新臺幣1百萬元以下罰金。
前五項之未遂犯罰之。